臺灣臺南地方法院民事裁定
110年度法字第2號
聲  請  人  林國源  


上列聲請人聲請變更法人捐助暨組織章程，本院裁定如下：
    主  文
財團法人財團法人台南市私立佛爾泰教育基金會捐助章程第六條
、第七條准予變更如附表「修正後條文」欄所示。
聲請人其餘聲請駁回。
聲請程序費用新臺幣壹仟元由聲請人負擔。
    理  由
一、聲請意旨略以：聲請人為財團法人台南市私立佛爾泰教育基
    金會(下稱佛爾泰教育基金會）之董事，該基金會於民國87
    年1月9日報經台南市政府核准設立（原名財團法人林中清文
    教基金會），並聲請本院准予登記（登記簿第25冊、第45頁
    、第389號）發給法人登記證書在案。因佛爾泰教育基金會
    經第4屆第1次董事會決議修訂捐助章程計4條（詳如附表所
    示），爰依民法第62條、第63條規定，聲請准予變更等語。
二、按財團之組織及其管理方法，由捐助人以捐助章程或遺囑定
    之，捐助章程或遺囑所定之組織不完全，或重要之管理方法
    不具備者，法院得因主管機關、檢察官或利害關係人之聲請
    ，為必要之處分；為維持財團之目的或保存其財產，法院得
    因捐助人、董事、主管機關、檢察官或利害關係人之聲請，
    變更其組織，民法第62條、第63條分別定有明文。再按財團
    法人為他律法人，如其「捐助章程所定之組織不完全」，或
    「重要之管理方法不具備」，或「為維持財團之目的、保存
    其財產」，而必須變更章程者，應依民法第62條、第63條規
    定聲請法院裁定，然如係不屬於上述事項之章程變更，則須
    取得事業主管機關之許可，方得聲請該管法院辦理章程變更
    登記，此觀民法第59條規定意旨自明。因此，不屬於前述民
    法第62、第63條事項之名稱變更或修正日期，應依非訟事件
    法第85條、法人及夫妻財產制契約登記規則第22條等規定，
    於取得目的事業主管機關之許可或核准後，逕向該法人事務
    所所在地之地方法院登記處聲請變更登記即可，尚無庸法院
    裁定。
三、經查，聲請人上開主張，業據其提出佛爾泰教育基金會捐助
    章程（新舊章程各乙份）、修正條文對照表、第4屆第1次董
    事會會議紀錄及本院法人登記證書影本各1件為證，堪信為
    真實。經核有關聲請人聲請准予變更佛爾泰教育基金會捐助
    章程第6條、第7條部分，與財團法人之立法精神並不違背，
    且未抵觸民法有關法人之規定，主管機關臺南市政府教育局
    亦於109年12月14日以南市教社字第1091496658號函文同意
    上開變更，是關於此部分捐助章程條文變更之聲請，於法核
    無不合，應予准許。
四、至捐助章程第1條、第19條條文如附表所示，僅修正由「財
    團法人林中清文教基金會」定名為「財團法人台南市私立佛
    爾泰教育基金會」，及載明章程訂立、歷次修正之時間，核
    與財團法人「組織不完全」、「重要管理方法不具備」、「
    維持財團之目的或保存其財產」無涉，揆諸前開說明，依非
    訟事件法第85條，法人及夫妻財產制契約登記規則第22條等
    規定，於取得目的事業主管機關之許可或核准後，逕向該法
    人事務所所在地之地方法院（即本院）登記處聲請變更登記
    即可，自無庸聲請法院裁定。是聲請人聲請變更上開條文部
    分，不應准許。
五、依非訟事件法第21條第1 項前段、第24條第1 項，裁定如主
    文。
中　　華　　民　　國　　110 　年　　1 　　月　　13　　日
                  民事第五庭  法  官  林勳煜
上列正本證明與原本無異。　　　　　　　　　
如對本裁定抗告須於裁定送達後10日內向本院提出抗告狀，並繳
納抗告費新臺幣1,000元（須附具繕本）。
中　　華　　民　　國　　110 　年　　1 　　月　　14　　日
　　　　　　　　　　　　　　　書記官  朱烈稽
　　　　　　　　　　　　　　　　　　　　　　　 
【附表】(捐助章程修正條文對照表)
現行條文 修正後條文 第一條： 本基金會依照民法暨教育部文教財團法人監督準則組織之，定名為財團法人林中清文教基金會。(以下簡稱本會) 第一條： 本基金會依照財團法人法、民法及有關法令規定組織之，定名為財團法人台南市私立佛爾泰教育基金會。(以下簡稱本會) 第六條： 本會設董事會管理之，董事會由董事七或九人組成。第一屆董事由創設人選聘之，第二屆以後董事由前一屆董事會選聘之。 第六條： 本會設董事會管理之，董事會由董事五人或七人組成。第一屆董事由創設人選聘之，第二屆以後董事由前一屆董事會選聘之。 第七條： 本會董事為無給職，任期每屆三年，連選得連任，董事在任期中因故出缺，董事會得另行選聘適當人員補足原任期。每屆董事任期屆滿前，董事會應召集會議，選任下屆董事。 第七條： 本會董事為無給職，任期每屆四年，連選得連任，但期滿連任之董事，不得逾改選董事總人數五分之四。董事在任期中因故出缺，董事會得另行選聘適當人員補足原任期。每屆董事任期屆滿前，董事會應召集會議，選任下屆董事。 第十九條： 本章程訂立於中華民國八十六年十二月十八日。 第一次修正於民國八十八年十二月廿五日。 第二次修正於民國一〇〇年十月五日 第十九條： 本章程訂立於中華民國八十六年十二月十八日。 第一次修正於民國八十八年十二月廿五日。 第二次修正於民國一〇〇年十月五日 第三次修正於民國一〇九年十一月二十日